臺灣高雄地方法院刑事宣示判決筆錄　100年度審訴字第1821號
公　訴　人　臺灣高雄地方法院檢察署檢察官
被　　　告　李沂展
　　　　　　　　（現於法務部矯正署高雄看守所另案羈押中）
指定辯護人　本院公設辯護人黃秋葉
上列被告因100年度審訴字第1821、1882、2098、2501號毒品危
害防制條例案件，經檢察官分別提起公訴（起訴案號：臺灣高雄
地方法院檢察署檢察官100年度偵字第15725號、100年度毒偵字
第2893、2978、3998號），嗣經本院諭知合併審理，後經檢察官
聲請改依協商程序而為判決，本院合議庭認為適當，裁定由受命
法官進行協商判決程序，於中華民國100年9月30日下午5時在本
院刑事第十法庭宣示判決，以代判決書，出席職員如下：
　　　　法　官　張　震
　　　　書記官　邱家銘
　　　　通　譯　楊于廣
法官起立朗讀判決主文、犯罪事實要旨、處罰條文、附記事項，
及告以上訴限制、期間並提出上訴狀之法院，且諭知記載其內容
：
一、主文：
    李沂展犯如附表所示之捌罪，均累犯，各處如附表所示之刑
    （含主刑及從刑）。應執行有期徒刑貳年拾月。扣案之第一
    級毒品海洛因參包（檢驗前淨重各零點零柒玖公克、零點壹
    壹玖公克、零點壹伍貳公克，檢驗後淨重各零點零陸玖公克
    、零點壹壹公克、零點零玖玖公克）、第二級毒品甲基安非
    他命壹包（檢驗前淨重零點貳玖貳公克，檢驗後淨重零點貳
    捌柒公克），均沒收銷燬；扣案之注射針筒貳支、塑膠剷子
    壹支、葡萄糖粉壹包、吸食器貳支，均沒收。
二、犯罪事實要旨：
    李沂展前於民國91年間因施用毒品案件，經本院裁定送觀察
    、勒戒後，認有繼續施用毒品傾向，再經裁定令入戒治處所
    施以強制戒治，歷經停止戒治及撤銷停止戒治後，於92年5
    月11日執行完畢釋放出所，並經臺灣高雄地方法院檢察署檢
    察官以92年度戒毒偵字第506號為不起訴處分確定。又於上
    開強制戒治執行完畢釋放後5年內之93年、94年、95年間，
    因施用毒品，經本院分別以95年度訴字第555號、95年度訴
    字第4049號各判處應執行有期徒刑1年確定。又因施用第一
    、二級毒品案件，經本院以98年度審訴字第467號判處應執
    行有期徒刑10月確定；另因毀損案件，經本院以98年度審簡
    字第1312號判處拘役50日確定，上開3罪合併執行，於99年5
    月15日縮刑期滿執行完畢。詎其不知悔改，復基於施用第一
    級毒品海洛因及第二級毒品甲基安非他命之犯意，於下列時
    、地為以下之行為：
  (一)於100年1月25日13時25分許為警採尿時回溯72小時、96小時
    內某時（均不含公權力拘束期間），在不詳處所，以針筒注
    射方式施用第一級毒品海洛因、以玻璃球燒烤方式施用第二
    級毒品甲基安非他各1次。嗣於100年1月25日13時25分許，
    為警持本署檢察官核發之強制到場採尿許可書強制其到場採
    尿，其親自排放為警當面封緘之尿液送驗後，檢驗結果呈嗎
    啡、可待因、安非他命、甲基安非他命陽性反應。
  (二)於100年4月13日0時許，在高雄市○○區○○路199巷褒揚公
    園旁車上，以針筒注射方式施用第一級毒品海洛因1次；另
    於100年4月13日3時15分許為警採尿時回溯96小時內某時（
    不含公權力拘束期間），在不詳處所，以玻璃球燒烤方式施
    用第二級毒品甲基安非他命1次。嗣於100年4月13日1時30分
    許，駕駛車牌號碼0767-JJ號自小客車停放在高雄市○○區
    ○○路199巷褒揚公園旁，因妨害安寧為警據報到場，發現
    其昏睡駕駛座上，頭部按住汽車喇叭，當場扣得注射針筒1
    支、第一級毒品海洛因2包（驗前淨重各0.119公克、0.152
    公克，驗後淨重各0.11公克、0.099公克），經採其尿液送
    驗後，檢驗結果呈嗎啡、可待因、安非他命、甲基安非他命
    陽性反應。
  (三)於100年4月27日10時許，在其位於高雄市○○區○○街6巷9
    號之住處，以玻璃球燒烤方式，施用第二級毒品甲基安非他
    命1次；另於同日21時許，在上開住處，以針筒注射方式施
    用第一級毒品海洛因1次。嗣其於100年4月28日3時35分許，
    行經高雄市橋頭區○○○路與岡山路口，因行跡可疑為警攔
    檢盤查，其即將所攜帶之棕色背包丟棄車底，經警取出查看
    後，扣得其持有施用所剩之第一級毒品海洛因1包（驗前淨
    重0.079公克，驗後淨重0.069公克）、第二級毒品甲基安非
    他命1包（驗前淨重0.292公克，驗後淨重0.287公克）、注
    射針筒1支、塑膠剷子1支、吸食器1支及葡萄糖粉1包，經其
    同意採尿送驗，檢驗結果呈嗎啡、可待因、安非他命、甲基
    安非他命陽性反應。
  (四)於100年5月3日0時10分許，在其位於高雄市○○區○○街6
    巷9號之住處，以針筒注射方式施用第一級毒品海洛因1次；
    另於100年5月4日2時52分許為警採尿時回溯96小時內某時（
    不含公權力拘束期間），在不詳處所，以不詳方式施用第二
    級毒品甲基安非他命1次。嗣於100年5月4日1時50分許，在
    高雄市岡山區○○○路11號前，為警盤查，發現其為毒品治
    安人口，當場扣得吸食器1支，經採其尿液送驗後，檢驗結
    果呈嗎啡、可待因、安非他命、甲基安非他命陽性反應。
三、處罰條文：
    毒品危害防制條例第10條第1項、第2項、第18條第1項前段
    ，刑法第11條前段、第47條第1項、第51條第5款、第9款、
    第38條第1項第2款。
四、附記事項：
    無。
五、協商判決除有刑事訴訟法第454條之4第1項第1款於本訊問程
    序終結前，被告撤銷協商合意或檢察官撤回協商聲請者；第
    2款被告協商之意思非出於自由意志者；第4款被告所犯之罪
    非第455條之2第1項所定得以協商判決者；第6款被告有其他
    較重之裁判上一罪之犯罪事實者；第7款法院認應諭知免刑
    或免訴、不受理者情形之一，及違反同條第2項「法院應於
    協商合意範圍內為判決；法院為協商判決所科之刑，以宣告
    緩刑或2年以下有期徒刑、拘役或罰金為限」之規定者外，
    不得上訴。
六、如有前述得上訴情形而不服本判決，得自收受判決（即以本
    宣示判決筆錄代之）送達之日起10日內，向本院提出上訴書
    狀，並應敘述具體理由，如未敘述上訴理由者，應於上訴期
    間屆滿後20日內補提理由書狀於本院（均須按他造當事人之
    人數附繕本）「切勿逕送上級法院」。
中    華    民    國    100    年    9    月    30    日
                  臺灣高雄地方法院刑事第十庭
                              書記官  邱家銘
                              法  官  張  震
以上正本證明與原本無異。
如不服本判決應於收受本判決後10日內向本院提出上訴書狀，並
應敘述具體理由，如未敘述上訴理由者，應於上訴期間屆滿後20
日內補提理由書狀於本院（均須按他造當事人之人數附繕本）「
切勿逕送上級法院」。
中    華    民    國    100    年    9    月    30    日
                              書記官  邱家銘
附錄本案所犯法條：
毒品危害防制條例第10條
施用第一級毒品者，處6月以上5年以下有期徒刑。
施用第二級毒品者，處3年以下有期徒刑。
附表：
┌────┬────────┬────────────────┐
│犯罪事實│  所 犯 法 條   │      宣       告       刑      │
├────┼────────┼────────────────┤
│事實(一)  │毒品危害防制條例│施用第一級毒品，累犯，處有期徒刑│
│        │第10條第1項、第2│玖月。又施用第二級毒品，累犯，處│
│        │項              │有期徒刑伍月。                  │
├────┼────────┼────────────────┤
│事實(二)  │毒品危害防制條例│施用第一級毒品，累犯，處有期徒刑│
│        │第10條第1項、第2│玖月。扣案之第一級毒品海洛因貳包│
│        │項              │（驗前淨重各零點壹壹玖公克、零點│
│        │                │壹伍貳公克，驗後淨重各零點壹壹公│
│        │                │克、零點零玖玖公克），均沒收銷燬│
│        │                │；扣案之注射針筒壹支，沒收。又施│
│        │                │用第二級毒品，累犯，處有期徒刑伍│
│        │                │月。                            │
├────┼────────┼────────────────┤
│事實(三)  │毒品危害防制條例│施用第一級毒品，累犯，處有期徒刑│
│        │第10條第1項、第2│玖月。扣案之第一級毒品海洛因壹包│
│        │項              │（驗前淨重零點零柒玖公克，驗後淨│
│        │                │重零點零陸玖公克），沒收銷燬；扣│
│        │                │案之注射針筒壹支、塑膠剷子壹支、│
│        │                │葡萄糖粉壹包，均沒收。又施用第二│
│        │                │級毒品，累犯，處有期徒刑伍月。扣│
│        │                │案之第二級毒品甲基安非他命壹包（│
│        │                │驗前淨重零點貳玖貳公克，驗後淨重│
│        │                │零點貳捌柒公克），沒收銷燬；扣案│
│        │                │之吸食器壹支，沒收。            │
├────┼────────┼────────────────┤
│事實(四)  │毒品危害防制條例│施用第一級毒品，累犯，處有期徒刑│
│        │第10條第1項、第2│玖月。又施用第二級毒品，累犯，處│
│        │項              │有期徒刑伍月。扣案之吸食器壹支，│
│        │                │沒收。                          │
└────┴────────┴────────────────┘